【裁判字號】    97,易,750
【裁判日期】    971031
【裁判案由】    竊盜
【裁判全文】
臺灣新竹地方法院刑事判決               97年度易字第750號
公  訴  人  臺灣新竹地方法院檢察署檢察官
被      告  乙○○
                    號
上列被告因竊盜案件，經檢察官提起公訴（97年度偵字第4000號
），經被告於本院準備程序中，就被訴事實為有罪之陳述，經告
知被告簡式審判程序之旨，並聽取檢察官、被告之意見後，經本
院進行簡式審判程序，本院判決如下：
    主    文
乙○○攜帶兇器竊盜，處有期徒刑柒月；又攜帶兇器竊盜，處有
期徒刑柒月；又攜帶兇器竊盜，處有期徒刑柒月。應執行有期徒
刑壹年陸月。緩刑肆年。
    犯罪事實
一、乙○○受僱於其胞弟梁進發（另經臺灣新竹地方法院檢察署
    檢察官為不起訴處分）所經營之吉泰電信工程有限公司（下
    稱吉泰公司），擔任工班領隊。而吉泰公司於民國97年3至4
    月間，承攬張維宏所經營維宏電信公司所轉包之架設及回收
    中華電信股份有限公司（下稱中華電信公司）地下電纜及電
    線桿電線工程時，原應將回收之電纜線繳回，詎乙○○經梁
    進發告知而得知吉泰公司應繳回「新竹市○○路路段工程」
    之電纜線竟短缺逾千公斤，且得知新竹縣新豐鄉○○街附近
    之地下電纜線無人使用，竟各為自己及他人（吉泰公司）不
    法之所有之意圖，偕不知情之林金男、朱國輝、何在明及劉
    錦裕（均另經臺灣新竹地方法院檢察署檢察官為不起訴處分
    ），假借中華電信公司電纜施工之名義，分別駕駛車號115-
    TK、097-TK號工程車，於如附表編號1至3所示時間，前往如
    附表編號1至3所示地點，均係先撬開路面之人孔蓋，以工程
    車吊杆鉤住電纜線拉鬆拖出後，再持乙○○所有客觀上足以
    對人之生命、身體構成威脅，可供兇器使用之油壓剪，以每
    段約3 米的長度分段裁剪後，堆置於工程車上載離現場，前
    後3 次為附表編號1至3所示之竊盜犯行，共竊得地下電纜線
    500 公尺（總重3,347公斤）。嗣乙○○將其中約200公尺之
    電纜線交予不知情之梁進發，由梁進發夾帶於舊材內繳交予
    上游廠商維宏電信公司，再繳回中華電信公司材料庫。嗣經
    中華電信公司接獲民眾舉發包商週日施工有異狀，到場視察
    拍照後，循線查知上情並報警處理，嗣為警於97年5 月28日
    在新竹市○○路○段280巷對面之國道三號高速公路橋下查獲
    另外300公尺長之電纜線（遭竊之500公尺電纜線均業已發還
    予中華電信公司新竹營運處股長甲○○具領）。
二、案經中華電信公司訴由新竹縣政府警察局竹北分局報告臺灣
    新竹地方法院檢察署檢察官偵查起訴。
    理    由
一、程序部分：
    按除被告所犯為死刑、無期徒刑、最輕本刑為3 年以上有期
    徒刑之罪或高等法院管轄第一審案件者外，於前條第1 項程
    序進行中，被告先就被訴事實為有罪之陳述時，審判長得告
    知被告簡式審判程序之旨，並聽取當事人、代理人、辯護人
    及輔佐人之意見後，裁定進行簡式審判程序，刑事訴訟法第
    273條之1第1 項定有明文。本件被告乙○○所犯係死刑、無
    期徒刑、最輕本刑為3 年以上有期徒刑以外之罪，其於準備
    程序中就被訴事實為有罪之陳述，經告知簡式審判程序之旨
    ，並聽取公訴人及被告乙○○之意見後，本院認為適宜進行
    簡式審判程序，合先敘明。
二、認定被告乙○○犯行所憑之各項證據：
    訊據被告乙○○對於上開犯行，迭於警詢、偵查中及本院準
    備、簡式審判程序時均坦承不諱。其稱：伊受僱於胞弟之吉
    泰公司，因吉泰公司要繳回維宏電信公司的廢料短缺，他伊
    想填補廢料的數量，由伊1 人決定帶領不知情的朱國輝、林
    金男、劉錦裕、何在明，分別於附表編號1至3所示之時間、
    地點，持油壓剪竊取如附表編號1至3所示數量之電纜線共50
    0公尺，其中200公尺已繳回桃園縣中壢之中華電信公司廢料
    庫，另300公尺則繳回中華電信公司新竹營運處等語（見偵
    查卷第6至11、72、73頁，本院卷第12頁背面、13頁），核
    與現場之證人即不知情之林金男、朱國輝、何在明及劉錦裕
    等人，分別於警詢及偵查中之證述各節相符（見偵查卷第12
    至25、73、74頁）。此外，復有：
（一）證人梁進發於警詢、偵查中證稱：他所經營之吉泰公司因
      於97年3、4月間要繳回上游廠商之電纜線不足，他曾向被
      告乙○○表示不知有無施工剩餘之電纜線可以借調，直至
      同年5 月11日，被告乙○○致電向他表示已借到電纜線，
      並將借得之電纜線200 公尺已放置在公司料廠內，他乃於
      翌日即同年月之12日就將200 公尺繳回上游廠商，並由張
      維宏簽收等語（見偵查卷第27、28、71、72頁）。
（二）證人張維宏於警詢證稱：證人梁進發是他的下游廠商，於
      97年5月12日，證人梁進發有將線徑C 0.4mm/2400p）約20
      0 公尺之電纜線繳回給他，他再於翌日繳回中華電信公司
      中壢後寮廠內等語（見偵查卷第63、64頁）。
（三）證人即告訴代理人甲○○（中華電信公司新竹營運處股長
      ）於警詢、偵查及本院準備程序時證述稱：被告乙○○分
      別於附表編號1至3所示之時間、地點，共竊取中華電信公
      司所有之電纜線共500 公尺，總計損失約新臺幣（下同）
      90 餘萬元，其中之200 公尺，業由另1名包商證人張維宏
      於97 年5月13日繳回中華電信公司廢料庫，而另300 公尺
      ，則經被告乙○○帶同警方在新竹市○○路○段280巷對面
      之國道第三高速公路之橋下查獲，並經他領回，但業遭被
      告乙○○剪斷分成108條等語（見偵查卷第29至33、58、5
      9頁，本院卷第11頁背面）。
（四）贓物認領保管單1紙【電纜線（0.4mm/2400p）75條，約20
      0公尺、電纜線（0.4mm/600p）33條，約100公尺】，由告
      訴代理人甲○○代為領回（見偵查卷第35頁）。
（五）中華電信公司97年5 月13日出具電信繳退廢料單（退料員
      張維宏）、由證人張維宏於97年5 月12日出具之廢料單、
      、現場照片19張、扣押物品清單等在卷可參（見偵查卷第
      34、39、40、42至51頁）。
（六）綜上，本件事證業臻明確，被告乙○○上揭犯行至堪認定
      ，均應依法予以論科。
三、論罪科刑：
（一）核被告乙○○持油壓剪，分別於附表編號1至3所示之時間
      、地點，竊取如附表編號1至3所示之電纜線共計約500公
      尺之犯行，分別係犯刑法第321條第1項第3款之攜帶兇器
      之加重竊盜罪。
（二）間接正犯：被告乙○○係利用不知情之林金男、朱國輝、
      何在明及劉錦裕為本件加重竊盜犯行，故為間接正犯。
（三）被告乙○○於附表編號1至3所示之時間、地點所犯3次之
      攜帶兇器之加重竊盜罪，犯意各別，行為互異，應予分別
      論罪，合併處罰。
（四）量刑：爰審酌被告乙○○並無構成累犯之前科紀錄，其素
      行尚稱良好，惟不思守法自制，未循正當途徑獲取所需，
      反恣意竊取他人財物，危害社會治安與他人財產安全，守
      法意識薄弱，況竊取中華電信公司之電纜線後，復將之裁
      斷，造成中華電信公司損失約90餘萬，價值非微，惟幸被
      告乙○○犯後坦承犯行不諱，態度尚可，且所竊取之電攬
      線500 公尺，均已返還予中華電信公司，並同時考量其之
      犯罪動機係為彌補吉泰公司廢料之短缺、其手段尚屬平和
      等一切情狀，爰分別量處如主文所示之刑，並定其應執行
      之刑，以資懲儆。
（五）緩刑之宣告：被告乙○○未曾因故意犯罪受有期徒刑以上
      刑之宣告，有臺灣高等法院被告前案紀錄表在卷足按，其
      因一時失慮致罹刑章，犯罪後坦承犯行，態度良好，且業
      已於97年10月30日賠償中華電信公司30萬元之賠償金，與
      中華電信公司達成和解在案，有和解書1 紙在卷足憑（見
      本院卷第15頁），被告乙○○經此次偵審程序，當知所警
      惕，信無再犯之虞，本院認其所受宣告之刑以暫不執行為
      適當，故依刑法第74條第1項第1款之規定，併予宣告緩刑
      4年，以啟自新。
（六）爰不另為沒收之諭知部分：另被告乙○○持以竊取中華電
      信公司所有之電纜線所用之油壓剪，雖係被告乙○○所有
      供本案竊盜犯罪所用之物，惟均未扣案，且據被告乙○○
      於審理期日陳述：其所持用以竊取本案電纜線所用之油壓
      剪已經丟棄等語明確（見本院卷第13頁），本案復查無其
      餘積極事證足徵被告乙○○用以竊盜所用之油壓剪尚存，
      為免沒收執行之困難，爰不另為沒收之諭知，附此敘明。
據上論斷，應依刑事訴訟法第273條之1第1項、第299條第1項前
段，刑法第321條第1項第3款、第51條第5款、第74條第1項第1款
，判決如主文。
本案經檢察官陳玉華到庭執行職務
中    華    民    國     97    年    10     月   31   日
                  臺灣新竹地方法院刑事第四庭
                              法  官  劉兆菊
上正本證明與原本無異。
如不服本判決應於收受本判決後10日內向本院提出上訴書狀，上
訴書狀應敘述具體理由。上訴書狀未敘述上訴理由者，應於上訴
期間屆滿後20日內補提理由書狀於本院「切勿逕送上級法院」。
                              書記官  蕭汝芳
中    華    民    國     97    年     10    月   31   日
附錄本案論罪科刑法條：
中華民國刑法第321條
（加重竊盜罪）
犯竊盜罪而有左列情形之一者，處5月以上、5年以下有期徒刑：
一、於夜間侵入住宅或有人居住之建築物、船艦或隱匿其內而犯
    之者。
二、毀越門扇、牆垣或其他安全設備而犯之者。
三、攜帶兇器而犯之者。
四、結夥三人以上而犯之者。
五、乘火災、水災或其他災害之際而犯之者。
六、在車站或埠頭而犯之者。
前項之未遂犯罰之。
附表：
┌──┬────┬────────┬──────────┐
│編號│犯罪時間│ 犯  罪  地  點 │ 所  竊  取  物  品 │
├──┼────┼────────┼──────────┤
│ 1  │97年5月 │新竹縣新豐鄉永寧│中華電信公司地下電纜│
│    │11日上午│街永寧宮前      │，線徑0.4mm/600P（含│
│    │9時許   │                │0.4mm線徑600對）共41│
│    │        │                │公尺                │
├──┼────┼────────┼──────────┤
│ 2  │97年5月 │新竹縣新豐鄉永寧│中華電信公司地下電纜│
│    │11日上午│街與新市路口    │，線徑0.4mm/600P（含│
│    │9時20分 │                │0.4mm線徑600對）共59│
│    │許      │                │公尺                │
├──┼────┼────────┼──────────┤
│ 3  │97年5月 │新竹縣新豐鄉上坑│中華電信公司地下電纜│
│    │11日上午│村537之1號前    │，線徑0.4mm/600P（含│
│    │9時40分 │                │0.4mm線徑600對）共  │
│    │許      │                │400公尺             │
└──┴────┴────────┴──────────┘


司法院資訊處製作；財團法人民間司法改革基金會備份。
